dictionaries/da_DK/da_DK.aff
FLAG num
#Substantiv, konsonantfordobling, intetkøn, -er i flertal
SFX 3 Y 20
SFX 3 0 b/11,4,8,35,34 b	+KONSONANT_FORDOBLING
SFX 3 0 c/11,4,8,35,34 c	+KONSONANT_FORDOBLING
SFX 3 0 d/11,4,8,35,34 d	+KONSONANT_FORDOBLING
SFX 3 0 f/11,4,8,35,34 f	+KONSONANT_FORDOBLING
SFX 3 0 g/11,4,8,35,34 g	+KONSONANT_FORDOBLING
SFX 3 0 h/11,4,8,35,34 h	+KONSONANT_FORDOBLING
SFX 3 0 j/11,4,8,35,34 j	+KONSONANT_FORDOBLING
SFX 3 0 k/11,4,8,35,34 k	+KONSONANT_FORDOBLING
SFX 3 0 l/11,4,8,35,34 l	+KONSONANT_FORDOBLING
SFX 3 0 m/11,4,8,35,34 m	+KONSONANT_FORDOBLING
SFX 3 0 n/11,4,8,35,34 n	+KONSONANT_FORDOBLING
SFX 3 0 p/11,4,8,35,34 p	+KONSONANT_FORDOBLING
SFX 3 0 q/11,4,8,35,34 q	+KONSONANT_FORDOBLING
SFX 3 0 r/11,4,8,35,34 r	+KONSONANT_FORDOBLING
SFX 3 0 s/11,4,8,35,34 s	+KONSONANT_FORDOBLING
SFX 3 0 t/11,4,8,35,34 t	+KONSONANT_FORDOBLING
SFX 3 0 v/11,4,8,35,34 v	+KONSONANT_FORDOBLING
SFX 3 0 w/11,4,8,35,34 w	+KONSONANT_FORDOBLING
SFX 3 0 x/11,4,8,35,34 x	+KONSONANT_FORDOBLING
SFX 3 0 z/11,4,8,35,34 z	+KONSONANT_FORDOBLING

#Substantiv, intetkøn
SFX 4 Y 4
SFX 4 0 et/34 [^e]	+BESTEMT_ENTAL
SFX 4 0 t/34 e	+BESTEMT_ENTAL
SFX 4 0 ts/34 e	+GENITIV
SFX 4 0 ets/34 [^e]	+GENITIV

#Substantiv, flertal, med -e
SFX 5 Y 8
SFX 5 0 es/34 .	+GENITIV
SFX 5 0 ene/34 [^r]	+PLUR_BEK
SFX 5 0 e/34 .	+PLUR_UBEK
SFX 5 0 ne/34 er	+PLUR_BEK
SFX 5 0 enes/34 [^r]	+PLUR_BEK
SFX 5 0 nes/34 er	+GENITIV
SFX 5 0 ene/34 [^e]r	+PLUR_BEK
SFX 5 0 enes/34 [^e]r	+PLUR_BEK

#Ulovligt ord
FORBIDDENWORD 6

#Substantiv, konsonantfordobling, fælleskøn, -er i flertal
SFX 7 Y 20
SFX 7 0 b/11,2,8,35,34 b	+KONSONANT_FORDOBLING
SFX 7 0 c/11,2,8,35,34 c	+KONSONANT_FORDOBLING
SFX 7 0 d/11,2,8,35,34 d	+KONSONANT_FORDOBLING
SFX 7 0 f/11,2,8,35,34 f	+KONSONANT_FORDOBLING
SFX 7 0 g/11,2,8,35,34 g	+KONSONANT_FORDOBLING
SFX 7 0 h/11,2,8,35,34 h	+KONSONANT_FORDOBLING
SFX 7 0 j/11,2,8,35,34 j	+KONSONANT_FORDOBLING
SFX 7 0 k/11,2,8,35,34 k	+KONSONANT_FORDOBLING
SFX 7 0 l/11,2,8,35,34 l	+KONSONANT_FORDOBLING
SFX 7 0 m/11,2,8,35,34 m	+KONSONANT_FORDOBLING
SFX 7 0 n/11,2,8,35,34 n	+KONSONANT_FORDOBLING
SFX 7 0 p/11,2,8,35,34 p	+KONSONANT_FORDOBLING
SFX 7 0 q/11,2,8,35,34 q	+KONSONANT_FORDOBLING
SFX 7 0 r/11,2,8,35,34 r	+KONSONANT_FORDOBLING
SFX 7 0 s/11,2,8,35,34 s	+KONSONANT_FORDOBLING
SFX 7 0 t/11,2,8,35,34 t	+KONSONANT_FORDOBLING
SFX 7 0 v/11,2,8,35,34 v	+KONSONANT_FORDOBLING
SFX 7 0 w/11,2,8,35,34 w	+KONSONANT_FORDOBLING
SFX 7 0 x/11,2,8,35,34 x	+KONSONANT_FORDOBLING
SFX 7 0 z/11,2,8,35,34 z	+KONSONANT_FORDOBLING

#NeedAffix
NEEDAFFIX 8

#Proprium
SFX 9 Y 5
SFX 9 0 s [^sxz]	+GENITIV
SFX 9 0 's s	+GENITIV
SFX 9 0 ' [sxz]	+GENITIV
SFX 9 0 es s	+GENITIV
SFX 9 0 's [ABCDEFGHIJKLMNOPQRSTUVWXYZÆØÅ]

#Genitiv
SFX 10 Y 3
SFX 10 0 s/34 [^sxz]	+GENITIV
SFX 10 0 '/34 [sxz]	+GENITIV
SFX 10 0 's/34 [ABCDEFGHIJKLMNOPQRSTUVWXYZÆØÅ]	+GENITIV

#Substantiv, flertal, med -er
SFX 11 Y 8
SFX 11 0 r/34 e	+PLUR_UBEK
SFX 11 0 er/34 [^e]	+PLUR_UBEK
SFX 11 0 erne/34 [^e]	+PLUR_BEK
SFX 11 0 ernes/34 [^e]	+GENITIV
SFX 11 0 rne/34 e	+PLUR_BEK
SFX 11 0 ers/34 [^e]	+GENITIV
SFX 11 0 rs/34 e	+GENITIV
SFX 11 0 rnes/34 e	+GENITIV

#Adjektiv, ender på -en, bøjes med -ne
SFX 12 Y 80
SFX 12 en ne/34 [^b]ben
SFX 12 en ne/34 [^c]cen
SFX 12 en ne/34 [^d]den
SFX 12 en ne/34 [^f]fen
SFX 12 en ne/34 [^g]gen
SFX 12 en ne/34 [^h]hen
SFX 12 en ne/34 [^j]jen
SFX 12 en ne/34 [^k]ken
SFX 12 en ne/34 [^l]len
SFX 12 en ne/34 [^m]men
SFX 12 en ne/34 [^n]nen
SFX 12 en ne/34 [^p]pen
SFX 12 en ne/34 [^q]qen
SFX 12 en ne/34 [^r]ren
SFX 12 en ne/34 [^s]sen
SFX 12 en ne/34 [^t]ten
SFX 12 en ne/34 [^v]ven
SFX 12 en ne/34 [^w]wen
SFX 12 en ne/34 [^x]xen
SFX 12 en ne/34 [^z]zen
SFX 12 en nes/34 [^b]ben
SFX 12 en nes/34 [^c]cen
SFX 12 en nes/34 [^d]den
SFX 12 en nes/34 [^f]fen
SFX 12 en nes/34 [^g]gen
SFX 12 en nes/34 [^h]hen
SFX 12 en nes/34 [^j]jen
SFX 12 en nes/34 [^k]ken
SFX 12 en nes/34 [^l]len
SFX 12 en nes/34 [^m]men
SFX 12 en nes/34 [^n]nen
SFX 12 en nes/34 [^p]pen
SFX 12 en nes/34 [^q]qen
SFX 12 en nes/34 [^r]ren
SFX 12 en nes/34 [^s]sen
SFX 12 en nes/34 [^t]ten
SFX 12 en nes/34 [^v]ven
SFX 12 en nes/34 [^w]wen
SFX 12 en nes/34 [^x]xen
SFX 12 en nes/34 [^z]zen
SFX 12 ben ne/34 bben
SFX 12 cen ne/34 ccen
SFX 12 den ne/34 dden
SFX 12 fen ne/34 ffen
SFX 12 gen ne/34 ggen
SFX 12 hen ne/34 hhen
SFX 12 jen ne/34 jjen
SFX 12 ken ne/34 kken
SFX 12 len ne/34 llen
SFX 12 men ne/34 mmen
SFX 12 nen ne/34 nnen
SFX 12 pen ne/34 ppen
SFX 12 qen ne/34 qqen
SFX 12 ren ne/34 rren
SFX 12 sen ne/34 ssen
SFX 12 ten ne/34 tten
SFX 12 ven ne/34 vven
SFX 12 wen ne/34 wwen
SFX 12 xen ne/34 xxen
SFX 12 zen ne/34 zzen
SFX 12 ben nes/34 bben	+GENITIV
SFX 12 cen nes/34 ccen	+GENITIV
SFX 12 den nes/34 dden	+GENITIV
SFX 12 fen nes/34 ffen	+GENITIV
SFX 12 gen nes/34 ggen	+GENITIV
SFX 12 hen nes/34 hhen	+GENITIV
SFX 12 jen nes/34 jjen	+GENITIV
SFX 12 ken nes/34 kken	+GENITIV
SFX 12 len nes/34 llen	+GENITIV
SFX 12 men nes/34 mmen	+GENITIV
SFX 12 nen nes/34 nnen	+GENITIV
SFX 12 pen nes/34 ppen	+GENITIV
SFX 12 qen nes/34 qqen	+GENITIV
SFX 12 ren nes/34 rren	+GENITIV
SFX 12 sen nes/34 ssen	+GENITIV
SFX 12 ten nes/34 tten	+GENITIV
SFX 12 ven nes/34 vven	+GENITIV
SFX 12 wen nes/34 wwen	+GENITIV
SFX 12 xen nes/34 xxen	+GENITIV
SFX 12 zen nes/34 zzen	+GENITIV
