dictionaries/da_DK/da_DK.dic
afskedigelse/10,11,2,39,29
ahornsirup/7,10,39
Alcock/9
alligator/10,11,2,39,31
altsax/10,11,2,39
amorit/7,10,39,68
anagram/10,3,39,31
åndedrag/10,46,4,39,29
ankommen/12,82,10,39
Anneli/9
apologi/10,11,2,39,31
appel/7,10,39,31
appudvikler/5,2,10,39,31
artemether/10,39,31
atrium/10,3,39,31
Augustesen/9
auktionshal/7,10,39,29
auktionslokale/10,4,11,39,31
autogyro/10,11,2,39,31
barneseng/5,2,10,39,29
batterichef/10,11,2,39,31
behandlingstestamente/10,3,39,31
behåring/10,11,2,39,29
bekommen/12,82,10,39
Berdjansk/54,9,31
betleri/10,4,11,39,31
bid/7,10,39,31
bihule/10,11,2,39,31
Biwar/9
blåfrossen/12,49,10,39
blindvej/5,2,10,39,29
blu/10,39,31
bommesi/10,4,11,39,31
bordel/10,3,39,31
Borridsø/54,9
brontosaurus/7,10,39
bruden/12,49,10,39
brutalitet/10,11,2,39,29
brødrister/5,2,10,39
bundrådden/12,49,10,39
bycenter/10,15,13,39,31
bytorv/4,10,5,39
cadprogram/10,3,39,31
Cameron/9
Clennie/9
colombianer/5,2,10,39,31
computeranimation/10,11,2,39,29
cookiepolitik/7,10,39,31
countryplade/10,11,2,39,31
coverup/10,3,39
daginstitutionsområde/10,4,11,39,31
Denia/9
des/10,3,39
diskenspringer/5,2,10,39,31
diskussionslysten/12,49,10,39
division/10,11,2,39,29
dominobrik/7,10,39,31
dommersæde/10,4,11,39,31
droptank/5,2,10,39,29
dybfrossen/12,49,10,39
ECB/9,86
efterkommen/12,82,10,39
eftermiddagsprogram/10,3,39,31
efterspænding/10,11,2,39,29
ekstramandskab/10,4,11,39,29
elguitar/10,11,2,39,31
elkoshit/7,10,39
enetageshus/4,10,5,39,31
Epikur/9 ph:Epicurus
etonogestrel/10,39,31
EU-parlamentsmedlem/10,3,39,29
falden/12,49,10,39 al:faldet al:faldets
familieaktieselskab/10,4,11,39,29
fastkurspolitik/7,10,39,31
femling/10,11,2,39,30
femtal/10,3,39,29
Filipsen/9
filmblad/4,10,5,39,29
finskåren/12,82,10,39
firelænget/10,26,39
firskåren/12,49,10,39
flakbatteri/10,4,11,39,31
fluorstof/10,3,39,31
folkekongres/7,10,39,31
forborg/5,2,10,39,29
fordrukken/12,49,10,39
forkyndelse/10,11,2,39,29
forladegevær/10,4,11,39,31
forlegen/12,49,10,39
forsalg/10,46,4,39,29
forskningsprogram/10,3,39,31
forsoren/12,49,10,39
frugtvin/5,2,10,39,29
frysepunkt/10,4,11,39,29
fuldkommen/12,49,10,39
fyrlaminat/10,4,11,39,31
fædrenestamme/10,11,2,39,31
færdselskontrol/7,10,39,31
Gammeltoft/54,9
garvestof/10,3,39,31
gensalgsværdi/10,11,2,39,31
gentlemantyv/5,2,10,39,30
gildehus/4,10,5,39,31
given/12,49,10,39 al:givet al:givets
godnatøl/7,10,39,29
granola/10,11,2,39,31
gribebræt/10,3,39
Grindsted/54,9
guttermand/44,10,39,29
gyngehest/5,2,10,39,30
haleben/10,46,4,39,29
halvrådden/12,49,10,39
handicaptoilet/10,3,39,31
Harislava/9
hårtot/7,10,39
helsag/10,11,2,39,29
henfaren/12,49,10,39
hestehår/10,46,4,39,29
hestelort/5,2,10,39,30
Hjaruplund/54,9
hjemmebanepublikum/10,3,39,29
hjerte/10,4,11,39,31
husvildebarak/7,10,39
hyperrefleksi/10,11,2,39,31
hyttetur/5,2,10,39,29
hængeparti/10,4,11,39,31
højreside/10,11,2,39,31
ideogram/10,3,39,31
Ifeta/9
ikkekristen/12,49,10,39
informel/24,10,49,39
internetsalg/10,46,4,39,29
islænderhest/5,2,10,39,30
IT-industri/10,11,2,39,31
jaket/7,10,39
jazzalbum/10,3,39,31
Jebus/9
kalkbrud/10,47,39,29
Kalshavebæk/54,9
kamplysten/12,49,10,39
kaninhul/10,3,39,29
kanut/7,10,39
kapløb/10,46,4,39,29
karteuser/5,2,10,39
kirkerotte/10,11,2,39,31
Kitsa/9
klorgas/7,10,39,31
klumret/10,26,39
knasthul/10,3,39,29
knyttegarn/10,4,11,39
kommunikationsmedarbejder/5,2,10,39,31
kontinuum/10,3,39,31 al:kontinuet al:kontinuets al:kontinua al:kontinuas al:kontinuaene al:kontinuaenes
korrosion/10,11,2,39,29
kranienerve/10,11,2,39,31
krebinet/7,10,39,31
kreditforeningslån/10,46,4,39
kunststof/10,3,39,31
kvartsur/4,10,5,39
Kyleena/9
kærestebrev/4,10,5,39,29
køleskabsmagnet/10,11,2,39,31
laksativ/10,4,11,39,31
langdistanceraket/7,10,39,31
lazaret/10,3,39
ledetråd/5,2,10,39
letvunden/12,82,10,39
leversvigt/10,46,4,39
Liddie/9
listefødder/74,10,39
lufthavnshotel/10,3,39,31
lugtenerve/10,11,2,39,31
Lysantin/9
lyspunkt/10,4,11,39,29
lystsejler/5,2,10,39,31
læreproces/7,10,39,31 ph:lærerproces
løsfrossen/12,82,10,39
magistergrad/10,11,2,39,29
malergrej/10,3,39,29
Marte/9
materialevalg/10,46,4,39,31
mba-grad/10,11,2,39,31
medborgerhus/4,10,5,39,31
megakaryocyt/7,10,39,31
menstruationscyklus/7,10,39,31
metal/10,3,39,31
Mikey/9
modelfoto/10,4,11,39,31 al:modelfotos al:modelfotos' al:modelfotoene al:modelfotoenes
molekylmodel/7,10,39,31
monstrum/10,3,39
mortifikation/10,11,2,39,29
motorsav/5,2,10,39,29
moxonidin/10,4,11,39,31
muggen/12,49,10,39
Nabeel/9
nationalsprog/10,46,4,39,29
neurogen/24,10,49,39
neutrofilocyt/7,10,39,31
nioghalvfjerdsindstyvendedel/5,2,10,39,29
nital/10,3,39,29
Noéla/9
novellesamling/10,11,2,39,29
nyopfunden/12,82,10,39
offersted/10,4,11,39,29
opdunstet/10,26,39
optæller/5,2,10,39,31
opvreden/12,82,10,39
organigram/10,3,39,31
Orobanche/9
osteoblast/10,11,2,39,31
palet/7,10,39,31
pandekageri/10,4,11,39,31
papirnusseri/45,10,39,31
påtagen/12,82,10,39
patienthotel/10,3,39,31
pengetank/5,2,10,39,29
perikum/7,10,39,31
Pia/9
piercing/10,11,2,39,31
placebo/10,4,11,39,31
plantekød/45,10,39,62
poxvirus/7,10,39,31
projektforsker/5,2,10,39,31
prust/10,46,4,39
prælat/10,11,2,39
præsidentkandidat/10,11,2,39,31
punktum/10,3,39
raket/7,10,39,31
Ramja/9
renhed/44,10,39,29
rensdyr/10,46,4,39,31
restkoncentration/10,11,2,39,29
retstilstand/5,2,10,39,29
Romney/9
rotationsprincip/10,3,39,31
rusten/12,49,10,39
rygepolitik/7,10,39,31
røntgenfoto/10,46,4,39,31 al:røntgenfotos al:røntgenfotos' al:røntgenfotoene al:røntgenfotoenes
rørstykke/10,4,11,39,31
sagadigter/5,2,10,39,31
Sanopaz/9
sansning/10,11,2,39,29
sexlysten/12,49,10,39
shilonit/7,10,39,68
Shimrit/9
signalflag/10,46,4,39,29
silkesnor/5,2,10,39,29
skafthul/10,3,39,29
skovlegeplads/10,11,2,39,31
skulderled/10,47,39,29
skænderi/10,4,11,39,31
skærgård/5,2,10,39,29
skævvreden/12,82,10,39
skøjtehal/7,10,39,29
Snaphede/54,9
sommermoden/12,49,10,39
sotteseng/5,2,10,39,29
sovegemak/10,3,39,31
spejling/10,11,2,39,29
spillehal/7,10,39,29
stenbræk/10,48,39
stiftsråd/10,46,4,39,29
stilladsarbejder/5,2,10,39,31
storladen/12,49,10,39
strandhotel/10,3,39,31
stratocumulus/7,10,39,31
strækning/10,11,2,39,29
Stuby/54,9
sveder/5,2,10,39
sømandskasket/7,10,39,31
tandklinikassistent/10,11,2,39,31
tankfly/10,46,4,39,31
tårnværelse/10,4,11,39,29
Tatian/9
tatoverer/5,2,10,39
thyroidit/7,10,39,31
tidsbunden/12,82,10,39
toiletbræt/10,3,39
Tollund/54,9
torpedojager/5,2,10,39,31
totrinsløsning/10,11,2,39,29
tudkop/7,10,39,31
turistår/10,46,4,39
tvangstanke/10,11,2,39,31
tvungen/12,49,10,39
tyver/5,2,10,39,31
udlånsloft/10,4,11,39,62
ufortrøden/12,49,10,39
undervisningsprogram/10,3,39,31
ungdomsven/7,10,39,61
uopskåren/12,82,10,39 al:uopskårede al:uopskåredes
v-hals/5,2,10,39,31
vandig/10,39,24,23,49
vanskeliggørelse/10,11,2,39,29
velbeskreven/12,82,10,39
velfærdsdemokrati/10,4,11,39,31
Vingmed/9
violinspiller/5,2,10,39,31
voxpop/7,10,39,31 al:voxpops al:voxpops'
vreden/12,82,10,39
vægtstangsprincip/10,3,39,31
xeroftalmi/10,11,2,39,31
